---
title: "Coronavirus"
output: 
  flexdashboard::flex_dashboard:
    orientation: rows
    social: menu
    source_code: embed
    vertical_layout: scroll
---

```{r setup, include=FALSE}
#------------------ Packages ------------------
library(flexdashboard)
library(tidyr)
library(readxl)
library(plotly)
library(dplyr)
library(DT)
library(ggmap)
library(rgdal)
library(rgeos)
library(maptools)
library(tmap)
library(ggplot2)
library(lubridate)
library(data.table)
library(sp)
library(ggpubr)
library(grid)
library(leaflet)
library(shiny)
library(tibble)
library(deSolve)
library(reshape2)


data1<-read_xlsx("C:/Users/eduar/Google Drive (1)/Work/Short articles/COVID/DataCOVID.xlsx",sheet="Casos")
attach(data1)
data1$Fecha<-as.Date(Fecha)
names(data1)
Data1<-gather(data1,"Condicion","Cantidad",2:4)


NominalGrowth <- function(x)(abs(x-lag(x)))

InfectadosDiarios<-NominalGrowth(data1$Infectados)
RecuperadosDiarios<-NominalGrowth(data1$Recuperados)
FallecidosDiarios<-NominalGrowth(data1$Fallecidos)

DataDiaria<-data.frame(Fecha=data1$Fecha,Infectados=InfectadosDiarios,Recuperados=RecuperadosDiarios,Fallecidos=FallecidosDiarios) 


DataDiaria1<- gather(DataDiaria,"Condicion","Cantidad",2:4)


data2<-read_xlsx("C:/Users/eduar/Google Drive (1)/Work/Short articles/COVID/DataCOVID.xlsx",sheet="tabla")
attach(data2)


dataMapa<- read_excel("C:/Users/eduar/Google Drive (1)/Work/Short articles/COVID/DataCOVID.xlsx",sheet = "Sheet1")
attach(dataMapa)
names(dataMapa)
mapPROV<- readOGR(dsn = "C:/Users/eduar/Google Drive (1)/Cursos/R Commander/Base de Datos/ShapeFilesCenso2010/PROVCenso2010.shp")
dataMapa$Fecha<-as.Date(Fecha)

DataMapa1<-as_tibble(dataMapa)

MapFecha1<-DataMapa1 %>% 
  filter(Fecha=="2020-04-13")

Transponer<-gather(MapFecha1,"Provincias","Casos",2:33)
Casos<-Transponer$Casos
Provincias<-Transponer$Provincias


mapPROV$Casos<-Transponer$Casos
qtm(shp=mapPROV, fill = c("Casos"), fill.palette="-Blues", borders = "Grey")


b<-spTransform(mapPROV, CRS("+init=epsg:4326"))
leaflet() %>%
  addProviderTiles("CartoDB.Positron", options= providerTileOptions(opacity = 0.99)) %>%
  addPolygons(data = b,
              stroke = FALSE, fillOpacity = 0.5, smoothFactor = 0.5
  )




bins <- c(0, 10,25,50, 100,300,500, 1000)
pal <- colorBin("YlOrRd", domain = mapPROV$Casos, bins = bins)
labels<- paste(Provincias,":",Casos)








#------------------ Parameters ------------------
# Set colors
# https://www.w3.org/TR/css-color-3/#svg-color
color_confirmados <- "purple"
color_infectados <- "#1f77b4"
color_recuperados <- "forestgreen"
color_muertos <- "red"
#------------------ Data ------------------


# Intervencion

seir_model_int = function (current_timepoint, state_values, parameters)
{
  
  # create state variables (local variables)
  S = state_values [1]        # susceptibles
  E = state_values [2]        #   exposed
  I = state_values [3]        # infectious
  R = state_values [4]        # recovered
  D = state_values [5]        # Death
  with ( 
    as.list (parameters),     # variable names within parameters can be used 
    {
      # compute derivatives
      dS = (-beta * S * I)
      dE = (+beta * S * I) - (delta * E)
      dI = (delta * E) - (gamma * I)
      dR = (gamma * I)  - (alpha*I)
      dD = alpha*I
      # combine results
      results = c (dS, dE, dI, dR,dD)
      list (results)
    }
  )
}




infectious_period = 31            # Duracion media de la enfermedad	12   # OMC data= 2weeks for mild case, critical cases is 4-6 weeks
# contact_rate = 4.5                #  Tasa diaria de interaccion	2.5
# transmission_probability = 0.14   # Probabilidad de contagio	14%
Mortalidad<-0.059 
TRecuperacion<-	1- Mortalidad
latent_period = 3                # latent period

# IncubPeriod= 5 #Duration of incubation period   # OMC data
# PresymPeriod=2 #Length of infectious phase of incubation period
# a0=min(10^6,(IncubPeriod-PresymPeriod)^(-1)) # true latent period, avoid infinity when no presymptomatic phase


# beta_value = contact_rate * transmission_probability       # Transmission rate
beta_value = 0.5      # Transmission rate
delta_value = 1 / latent_period                             # latent period
gamma_value = 1 / infectious_period              # Recovery rate  #Ponerle 1 o TRecuperacion?
alpha_value= Mortalidad/ infectious_period 

Ro = beta_value / gamma_value        # Reproductive number.


# Disease dynamics parameters.

parameter_list = c (beta = beta_value, gamma = gamma_value, delta = delta_value,alpha=alpha_value)


X = 10448498          # susceptible hosts
W = 1           # exposed hosts
Y = 1           # infectious hosts
Z = 0          # recovered hosts
Dead=0            # Dead


# Population
N = X + W + Y + Z + Dead

# Initial values
initial_values = c (S = X/N, E = W/N, I = Y/N, R = Z/N ,D = Dead/N)

# Output timepoints.
# 1ro de marzo
timepoints = seq (0, 17, by=1)  # Dias que queremos estudiar


output = lsoda (initial_values, timepoints, seir_model_int, parameter_list)
output %>% 
  head


Data<-cbind(fecha=output[,1],round(output[,2:6]*N,0)) %>% 
  as.data.frame()

Data %>% 
  tail()

# Datos acumulados
gather(Data,"Variable","n",2:6) %>% 
  ggplot(aes(fecha,n,colour=Variable))+geom_point()+geom_line()











#------------------------------------------------------------------
#------------------------------------------------------------------
##------------------------------------------------------------------
#
#             Aplicando la intervencion en el dia 43
#
#------------------------------------------------------------------
#------------------------------------------------------------------
#------------------------------------------------------------------

# contact_rate1 = 1.5              #  Tasa diaria de interaccion	2.5
beta_value1 = 0.34      # Transmission rate
Ro1 = beta_value1 / gamma_value        # Reproductive number.
Mortalidad1<-0.051
alpha_value1= Mortalidad1/ infectious_period


# Disease dynamics parameters.

parameter_list1 = c (beta = beta_value1, gamma = gamma_value, delta = delta_value,alpha=alpha_value1)


X1 = last(Data$S)          # susceptible hosts
W1 = last(Data$E)           # exposed hosts
Y1= last(Data$I)           # infectious hosts
Z1 = last(Data$R)          # recovered hosts
Dead1= last(Data$D)            # Dead


# Population
N1 = X1 + W1 + Y1 + Z1 + Dead1

# Initial values
initial_values1 = c (S1 = X1/N1, E1 = W1/N1, I1 = Y1/N1, R1 = Z1/N1 ,D1 = Dead1/N1)

# Output timepoints.

timepoints = seq (0, 42, by=1)  # Dias que queremos estudiar


outputInt = lsoda (initial_values1, timepoints, seir_model_int, parameter_list1)
outputInt %>% 
  head


DataInt<-cbind(fecha=outputInt[,1],round(outputInt[,2:6]*N1,0)) %>% 
  as.data.frame()


# Datos acumulados
gather(DataInt,"Variable","n",2:6) %>% 
  ggplot(aes(fecha,n,colour=Variable))+geom_point()+geom_line()





DataInt %>% 
  head(24)




DataInt %>% 
  tail(23)


#------------------------------------------------------------------
#------------------------------------------------------------------
##------------------------------------------------------------------
#
#             Retorno de la cuarentena
#
#------------------------------------------------------------------
#------------------------------------------------------------------
#------------------------------------------------------------------
seir_model = function (current_timepoint, state_values, parameters)
{
  
  # create state variables (local variables)
  S = state_values [1]        # susceptibles
  E = state_values [2]        #   exposed
  I = state_values [3]        # infectious
  R = state_values [4]        # recovered
  D = state_values [5]        # Death
  with ( 
    as.list (parameters),     # variable names within parameters can be used 
    {
      # compute derivatives
      dS = (-beta * S * I)
      dE = (+beta * S * I) - (delta * E)
      dI = (delta * E) - (gamma * I)
      dR = (gamma * I)  - (alpha*I)
      dD = alpha*I
      # combine results
      results = c (dS, dE, dI, dR,dD)
      list (results)
    }
  )
}


contact_rate2 = 4                #  Tasa diaria de interaccion	2.5
beta_value2 = 0.5       # Transmission rate
Ro2 = beta_value2 / gamma_value        # Reproductive number.
 


# Disease dynamics parameters.

parameter_list2 = c (beta = beta_value2, gamma = gamma_value, delta = delta_value,alpha=alpha_value)


X2 = last(DataInt$S1)          # susceptible hosts
W2 = last(DataInt$E1)            # exposed hosts
Y2 = last(DataInt$I1)            # infectious hosts
Z2 = last(DataInt$R1)           # recovered hosts
Dead2= last(DataInt$D1)             # Dead


# Population
N2 = X2 + W2 + Y2 + Z2 + Dead2

# Initial values
initial_values2 = c (S2 = X2/N2, E2 = W2/N2, I2 = Y2/N2, R2 = Z2/N2 ,D2 = Dead2/N2)

# Output timepoints.

timepoints = seq (0, 100, by=1)  # Dias que queremos estudiar


outputReg = lsoda (initial_values2, timepoints, seir_model, parameter_list2)
outputReg %>% 
  head


DataReg<-cbind(fecha=outputReg[,1],round(outputReg[,2:6]*N2,0)) %>% 
  as.data.frame()


# Datos acumulados
gather(DataReg,"Variable","n",2:6) %>% 
  ggplot(aes(fecha,n,colour=Variable))+geom_point()+geom_line()

DataReg %>% 
  head()


a<-c(Data,DataInt,DataReg)
Susceptibles<-c(a$S,a$S1,a$S2)
Expuestos<-c(a$E,a$E1,a$E2)
Infectados<-c(a$I,a$I1,a$I2)
Recuperados<-c(a$R,a$R1,a$R2)
Fallecidos<-c(a$D,a$D1,a$D2)
FechaModelo<-seq(as.Date("2020/3/1"),as.Date("2020/8/9"), by = "1 day")
DataModelo<-data.frame(FechaModelo,Susceptibles,Expuestos,Infectados,Recuperados,Fallecidos)

DataModelo1<-gather(DataModelo,"Condicion","Cantidad",2:6)






```

Resumen 
=======================================================================
Row 
-----------------------------------------------------------------------

### Casos Confirmados {.value-box}

```{r}
valueBox(value = paste(format(Data1 %>%
  group_by(Condicion) %>%
   top_n(1, Cantidad) %>%
  pull() %>% 
  sum(), big.mark = ","), "", sep = " "), 
         caption = "Casos Confirmados", 
         icon = "fas fa-user-md", 
         color = color_confirmados)
```


### Casos Activos {.value-box}

```{r}
valueBox(value = paste(format(Data1 %>%
  filter(Condicion=="Infectados") %>%
  top_n(1, Cantidad) %>%
  pull(), big.mark = ","), " (",
                       round(100 * Data1 %>%
  filter(Condicion=="Infectados") %>%
  top_n(1, Cantidad) %>%
  pull() / Data1 %>%
  group_by(Condicion) %>%
   top_n(1, Cantidad) %>%
  pull() %>% 
  sum(), 1), 
                       "%)", sep = ""), 
         caption = "Casos Activos", icon = "fas fa-user-plus", 
         color = color_infectados)
```

### Recuperados {.value-box}

```{r}
valueBox(value = paste(format(Data1 %>%
  filter(Condicion=="Recuperados") %>%
  top_n(1, Cantidad) %>%
  pull(), big.mark = ","), " (",
                       round(100 * Data1 %>%
  filter(Condicion=="Recuperados") %>%
  top_n(1, Cantidad) %>%
  pull() / Data1 %>%
  group_by(Condicion) %>%
   top_n(1, Cantidad) %>%
  pull() %>% 
  sum(), 1), 
                       "%)", sep = ""), 
         caption = "Casos Recuperados", icon = "fas fa-user-shield", 
         color = color_recuperados)
```

### Fallecidos {.value-box}

```{r}
valueBox(value = paste(format(Data1 %>%
  filter(Condicion=="Fallecidos") %>%
  top_n(1, Cantidad) %>%
  pull(), big.mark = ","), " (",
                       round(100 * Data1 %>%
  filter(Condicion=="Fallecidos") %>%
  top_n(1, Cantidad) %>%
  pull() / Data1 %>%
  group_by(Condicion) %>%
   top_n(1, Cantidad) %>%
  pull() %>% 
  sum(), 1), 
                       "%)", sep = ""),
         caption = "Fallecidos", 
         icon = "fas fa-user-alt-slash", 
         color = color_muertos)
```


Row 
-----------------------------------------------------------------------

### Evolución de casos reportados de COVID-19

```{r daily_summary}
ggplotly(
  Data1 %>% 
    mutate(Año=substr(Fecha,1,4),
           Mes=substr(Fecha,6,7),
           Día=substr(Fecha,9,13)) %>% 
           ggplot(aes(x=Fecha,y=Cantidad, group=1,
                      text = paste('Fecha:', paste(Día,"/",Mes,"/",Año),
                                   '<br>Cantidad:', Cantidad)))+
           geom_line(aes(colour = Condicion),size=1)+
           geom_point(aes(colour = Condicion),size=1.1)+
           scale_y_continuous(labels = scales::comma)+
           labs(x = "Fecha", y = "Cantidad de casos",colour="Grupo")+theme_minimal() +
           theme(axis.title.x = element_text(vjust = -1),
                 axis.title.y = element_text(vjust = 1.5)) , tooltip = "text") %>% 
  layout(
    
    updatemenus = list(
      list(
        type = "buttons",
        direction = "left",
        xanchor = 'center',
        yanchor = "top",
        x = 0.5,
        y = 1.01,
        buttons = list(
          
          list(method = "Infectados",
               args = list("visible", c(F,T,F)),
               label = "Infectados"),
          
          list(method = "Recuperados",
               args = list("visible", c(F,F,T)),
               label = "Recuperados"),
          
          list(method = "Fallecidos",
               args = list("visible", c(T,F,F)),
               label = "Fallecidos"),
          
          list(method = "Resetear",
               args = list("visible", c(T,T,T)),
               label = "Resetear")))
    )
    
  ) 

```

Row {data-width=400}
-----------------------------------------------------------------------


### Evolución de casos reportados diarios de COVID-19
    
```{r}

ggplotly(
  DataDiaria1 %>% 
    mutate(Año=substr(Fecha,1,4),
           Mes=substr(Fecha,6,7),
           Día=substr(Fecha,9,13)) %>% 
    ggplot(aes(x=Fecha,y=Cantidad, fill=Condicion,
               text = paste('Fecha:', paste(Día,"/",Mes,"/",Año),
                            '<br>Cantidad:', Cantidad)))+
    geom_bar(stat="identity", position = 'dodge')+
    scale_y_continuous(labels = scales::comma)+
    labs(x = "Fecha", y = "Cantidad de casos",colour="Grupo")+theme_minimal() +
    theme(axis.title.x = element_text(vjust = -1),
          axis.title.y = element_text(vjust = 1.5)) , tooltip = "text")%>%   
  layout(
    updatemenus = list(
      list(
        type = "buttons",
        direction = "left",
        xanchor = 'center',
        yanchor = "top",
        x = 0.5,
        y = 1.01,
        buttons = list(
          
          list(method = "Infectados",
               args = list("visible", c(F,T,F)),
               label = "Infectados"),
          
          list(method = "Recuperados",
               args = list("visible", c(F,F,T)),
               label = "Recuperados"),
          
          list(method = "Fallecidos",
               args = list("visible", c(T,F,F)),
               label = "Fallecidos"),
          
          list(method = "Resetear",
               args = list("visible", c(T,T,T)),
               label = "Resetear")))
    )
    
  ) 

  
```


### COVID-19 según provincia
    
```{r}
data2 %>% 
 mutate(ProInfectados=format(round(Infectados/Poblacion*100,2), nsmall = 2) ,
        Poblacion = formatC(round(Poblacion), format = "f", big.mark = ",", drop0trailing = TRUE)) %>% 
  arrange(Provincia)  %>% 
  datatable( class = 'cell-border stripe',
             colnames = c('Proporción Infectados (%)' = 'ProInfectados',
                          'Población' = 'Poblacion'),
             options = list(
               columnDefs = list(list(className = 'dt-center', targets = 0:6))
             ))
```


Mapa 
=======================================================================

Row {data-height=780}
-----------------------------------------------------------------------


### Mapa 



```{r}
leaflet() %>%
  addTiles() %>%   # Me deja el fondo gris
  addPolygons(data = b,
              fillColor = ~pal(mapPROV$Casos),
              weight = 2,
              opacity = 1,
              color = "grey",
              dashArray = "3",
              fillOpacity = 0.7,
              highlight = highlightOptions(
                weight = 5,
                color = "#666",
                dashArray = "",
                fillOpacity = 0.7,
                bringToFront = TRUE),
              label = labels,
              labelOptions = labelOptions(
                style = list("font-weight" = "normal", padding = "3px 8px"),
                textsize = "15px",
                direction = "auto"))%>% 
  addLegend("bottomright",
            pal = pal,
            values =  Casos,
            title = "Casos",
            opacity = 1)


```

Modelo SEIR 
=======================================================================

Row {data-height=780}
-----------------------------------------------------------------------


### Modelo SEIR  
    
```{r}
ggplotly(
  DataModelo1 %>% 
    mutate(Año=substr(FechaModelo,1,4),
           Mes=substr(FechaModelo,6,7),
           Día=substr(FechaModelo,9,13)) %>% 
    ggplot(aes(x=FechaModelo,y=Cantidad, group=1,
               text = paste('Fecha:', paste(Día,"/",Mes,"/",Año),
                            '<br>Cantidad:', formatC(round(Cantidad), format = "f", big.mark = ",", drop0trailing = TRUE))))+
    geom_line(aes(colour = Condicion),size=.5)+
    geom_point(aes(colour = Condicion),size=.4)+
    scale_y_continuous(labels = scales::comma)+
    labs(title = "Evolución de casos reportados de COVID-19",
         x = "Fecha", y = "Cantidad de personas",colour="Grupo")+theme_minimal() +
    theme(axis.title.x = element_text(vjust = -1),
          axis.title.y = element_text(vjust = 1.5)) , tooltip = "text") %>% 
  layout(
    updatemenus = list(
      list(
        type = "buttons",
        direction = "left",
        xanchor = 'center',
        yanchor = "top",
        x = 0.5,
        y = 1.01,
        buttons = list(
          
          list(method = "Susceptibles",
               args = list("visible", c(F,F,F,F,T,F)),
               label = "Susceptibles"),
          
          list(method = "Expuestos",
               args = list("visible", c(T,F,F,F,F,F)),
               label = "Expuestos"),
          
          list(method = "Infectados",
               args = list("visible", c(F,F,T,F,F,F)),
               label = "Infectados"),
          
          list(method = "Recuperados",
               args = list("visible", c(F,F,F,T,F,F)),
               label = "Recuperados"),
          
          list(method = "Fallecidos",
               args = list("visible", c(F,T,F,F,F,F)),
               label = "Fallecidos"),
          
          list(method = "Resetear",
               args = list("visible", c(T,T,T,T,T,T)),
               label = "Resetear")))
    )
    
  ) 
```

 

Descripción del Modelo
=======================================================================

 Row  
-----------------------------------------------------------------------
### Ecuaciones

\begin{equation}
\frac{\dot{dS}}{dt}= - \frac{\beta  S I }{N}
\end{equation}

\begin{equation}
\frac{\dot{dE}}{dt}= \frac{\beta S I }{N} - \delta E \\
\end{equation}

\begin{equation}
\frac{\dot{dI}}{dt}=   \delta E - \gamma I   \\
\end{equation}

\begin{equation}
\frac{\dot{dR}}{dt}=   \gamma I  - \alpha I \\
\end{equation}

\begin{equation}
\frac{\dot{dD}}{dt}=   \alpha I   
\end{equation}



### Variables
* $S$: Individuos susceptibles - Personas sanas pero se pueden contagiar.
* $E$: Individuos expuestos/latentes - Personas contagiadas que se encuentran en el periodo de incubación.
* $I$: Individuos infectados - Personas portadoras de la enfermedad y la pueden transmitir.
* $R$: Individuos recuperados - Personas que se han recuperado de la enfermedad y se han vueltos inmunes, estos no pueden transmitir la enfermedad ni contagiarse.
* $D$: Individuos fallecidos - Personas que murieron a causa de la enfermedad.


* $N=S+E+I+R+D$ Total de la población (constante). 

### Parámetros
* $\beta$: Tasa de interacción entre individuos susceptibles e infectados.
* $\delta$: Tasa de progreso entre el grupo expuesto/latente y el infectado.
* $\gamma$: Tasa de recuperación.
* $\mu$: Tasa de mortalidad.

### Supuestos

* Según la Oficina Nacional de Estadísticas, la población de la República Dominicana es de 10,448,498 personas.


* El primer caso infectado reportada fue el 1 de marzo de 2020.

* Las medidas de distanciamiento social (cuarentena y toque de queda) corresponden al periodo del 19 de marzo-30 de abril.

* Según la Organización Mundial de la Salud, el periodo de incubación es de 5 días.

* Según la Organización Mundial de la Salud, el promedio del periodo de recuperación (casos con infecciones leves y críticas) es de 4 semanas.

* $\beta$: 0.50 en escenarios normales, mientras que en el periodo de distanciamiento social se reduce a 0.34.

* $\delta$: 0.33

* $\gamma$: 0.03

* $\mu$: 5\%.

### Fuente de datos

* Sistema Nacional de Vigilancia Epidemiológica (SINAVE).
